臺灣新北地方法院三重簡易庭小額民事判決
111年度重小字第1687號
原      告  南山產物保險股份有限公司

訴訟代理人  張哲瑀  
法定代理人  蔡漢凌  
訴訟代理人  黃嘉德  
被      告  三重汽車客運股份有限公司

法定代理人  李博文  

被      告  黃德良  

上列當事人間請求侵權行為損害賠償事件，本院於民國111年7月
7日言詞辯論終結，判決如下：
　　主　    文
一、被告連帶應給付原告新臺幣（下同）25,469元，及被告甲○○
    自民國111年5月6日起、被告三重汽車客運股份有限公司自
    民國111年4月22日起，均至清償日止，按年息5％計算之利息
    。
二、訴訟費用1,000元由被告連帶負擔。
三、本判決得假執行。
    事實及理由
一、按訴狀送達後，原告不得將原訴變更或追加他訴，但請求之
    基礎事實同一者、擴張或減縮應受判決事項之聲明者，不在
    此限，民事訴訟法第255條第1項但書第2、3款定有明文。原
    告起訴時原請求被告甲○○給付42,110元及法定遲延利息，嗣
    於111年3月31日陳報之起訴狀，追加三重汽車客運股份有限
    公司（下稱三重客運）為被告，並請求被告甲○○與三重客運
    連帶負損害賠償責任；復於本院言詞辯論期日，減縮請求金
    額為25,469元，利息不變，核原告所為之聲明變更，與上開
    規定相符，應予准許。又被告經合法通知，均未於言詞辯論
    期日到場，核無民事訴訟法第386 條所列各款情事，爰依原
    告之聲請，由其一造辯論而為判決。
二、原告主張：緣原告承保訴外人宋皓偉（下稱宋皓偉）所有車
    號000-0000號車（下稱系爭車輛）之車體損失險，於民國10
    9年5月13日20時15分，在新北市新莊區中正路與明志路三段
    ，由訴外人宋皓偉駕駛系爭車輛時，遭被告甲○○駕駛車號00
    0-0000號車撞擊，致系爭車輛受損，經維修估價，需42,110
    元之維修費用（含零件20,689元、工資9,100元、烤漆12,32
    1元），原告並已依約賠付。為此，爰依民法第191條之2、
    民法第213條及保險法第53條第1項規定，提起本件訴訟。並
    聲明：被告連帶應給付原告25,469元及自起訴狀繕本送達之
    翌日起至清償日止，按年息5％計算之利息等語。
三、被告均未於言詞辯論期日到場，亦未提出書狀為任何聲明或
    陳述。
四、本院之判斷：
　㈠原告主張上開事實，業據其提出汽車保險理算書、汽(機)車
    保險理賠申請書、行車執照、駕駛執照、新北市政府警察局
    道路交通事故當事人登記聯單、初步分析研判表、維修估價
    單、系爭車輛照片、統一發票等件在卷可佐（本院卷第43至
    71頁）。經本院職權向新北市政府警察局新莊分局調取之系
    爭事故調查卷宗核閱屬實，是堪信原告主張系爭車輛與被告
    甲○○駕駛車號000-0000號車輛（下稱系爭公車）於上揭時地
    曾發生碰撞，致系爭車輛右前車頭部位受損，而原告已依保
    險契約之約定賠付維修費用等情為真實。
　㈡因故意或過失，不法侵害他人之權利者，負損害賠償責任。
    汽車、機車或其他非依軌道行駛之動力車輛，在使用中加損
    害於他人者，駕駛人應賠償因此所生之損害。但於防止損害
    之發生，已盡相當之注意者，不在此限。受僱人因執行職務
    ，不法侵害他人之權利者，由僱用人與行為人連帶負損害賠
    償責任。民法第184條第1項前段、第191條之2、第188條第1
    項前段分別定有明文。又汽車行駛時，駕駛人應注意車前狀
    況及兩車並行之間隔，並隨時採取必要之安全措施，不得在
    道路上蛇行，或以其他危險方式駕車；設有左右轉彎專用車
    道之交岔路口，直行車不得占用轉彎專用車道，道路交通安
    全規則第94條第3項、第98條第2項亦分別定有明文。
　㈢經查，系爭事故發生時，系爭車輛係占用左轉道，系爭公車
    則行駛於外側車道，於路口處，系爭車輛原沿轉彎指示線左
    偏，嗣後車頭右側方向燈又亮起，此時系爭公車亦車身左偏
    ，因而車尾與系爭車輛車頭發生碰撞，是就系爭事故之發生
    ，系爭公車之駕駛人即被告甲○○有有向左偏行未保持與左側
    車輛安全間隔之過失，系爭車輛之駕駛人宋皓偉則有未依規
    定車道行駛之過失，被告甲○○與宋皓偉應各負70％、30％之責
    任，又被告三重客運為甲○○之僱用人，自應連帶負損害賠償
    責任，而原告既已依保險契約給付系爭車輛之修復費用，自
    得依上開法律規定代位行使對被告之損害賠償請求權。
　㈣按請求賠償物被毀損所減少之價額，雖得以修復費用為估定
    標準，但以必要者為限（例如修理材料以新品換舊品，應予
    折舊）。本件原告支出之修復費用42,110元，含零件20,689
    元、工資9,100元、烤漆12,321元。依行政院所頒固定資產
    耐用年數表及固定資產折舊率之規定，非運輸業用客車、貨
    車之耐用年數為5年，依定率遞減法每年折舊1000分之369，
    另依營利事業所得稅查核準則第95條第6項規定「固定資產
    提列折舊採用定率遞減法者，以1年為計算單位，其使用期
    間未滿1年者，按實際使用之月數相當於全年之比例計算之
    ，不滿1月者，以1月計」，又系爭車輛係108年9月出廠此有
    行車執照可參（本院卷第49頁），迄本件車禍發生時即109
    年5月13日，已使用8月，則零件扣除折舊後之修復費用估定
    為15,600元（詳如附表之計算式），加計工資9,100元、烤
    漆12,321元，總計為37,021元（計算式：15,600元＋工資9,1
    00元＋烤漆12,321元＝37,021元）。
　㈤次按損害之發生或擴大，被害人與有過失者，法院得減輕賠
    償金額，或免除之；前2項之規定，於被害人之代理人或使
    用人與有過失者，準用之，民法第217條第1項、第3項定有
    明文，亦即在適用民法第217條時，損害賠償權利人之代理
    人或使用人之過失，可視同損害賠償權利人之過失，適用過
    失相抵之法則。經查系爭事故，被告甲○○與系爭車輛之駕駛
    人宋皓偉，應各負70％、30％之過失責任，已如上所述。基此
    ，原告既係代位取得對被告之損害賠償請求權，自應負擔系
    爭車輛駕駛人之過失責任，經過失相抵後，原告得代位訴請
    被告連帶賠償之金額為25,915元（計算式：37,021元×70％＝2
    5,915元，小數點以下四捨五入）。而原告僅請求25,469元
    ，即應准許。
五、綜上所述，原告依侵權行為及保險代位之法律關係，請求被
    告連帶給付25,469元，及自起訴狀繕本送達被告甲○○翌日即
    111年5月6日（本院卷第77頁）、送達被告三重客運翌日即1
    11年4月22日（本院卷第81頁）均至清償日止，按年息5％計
    算之利息，為有理由，應予准許。
六、本件係就民事訴訟法第436條之8適用小額訴訟程序所為被告
    敗訴之判決，依同法第436條之20規定，由本院依職權宣告
    假執行。
七、訴訟費用負擔之依據：民事訴訟法第78條、第436條之19第1
    項規定，確定訴訟費用之負擔如主文第2項所示。
中　　華　　民　　國　　111 　年　　7 　　月　　28　　日
　　　　　　　　　三重簡易庭  法  官  王凱俐
以上為正本係照原本作成。
對於本件判決如有不服，應於收受送達後20日內向本院提出上訴
書狀，上訴於本院合議庭，並按他造當事人之人數附具繕本。當
事人之上訴，非以判決違背法令為理由不得為之，上訴狀應記載
上訴理由，表明下列各款事項：
（一）原判決所違背之法令及其具體內容。
（二）依訴訟資料可認為原判決有違背法令之具體事實。
如未於上訴後20日內補提合法上訴理由書，法院得逕以裁定駁回
上訴。
中　　華　　民　　國　　111 　年　　7 　　月　　28　　日
                          　　書記官　李采錡

附表
-----
折舊時間           金額
第1年折舊值        20,689×0.369×(8/12)=5,089
第1年折舊後價值    20,689-5,089=15,600